臺灣屏東地方法院刑事判決
111年度交易字第62號
公  訴  人  臺灣屏東地方檢察署檢察官
被      告  施崑俊


上列被告因公共危險案件，經檢察官提起公訴（111年度偵字第7
63號），被告於本院準備程序進行時為有罪之陳述，經告以簡式
審判程序之旨，並聽取檢察官及被告之意見後，經本院合議庭裁
定由受命法官獨任改行簡式審判程序並判決如下：
    主  文
施崑俊犯不能安全駕駛動力交通工具罪，累犯，處有期徒刑柒月
。
    事實及理由
一、被告施崑俊所犯為非死刑、無期徒刑、最輕本刑為3年以上
    有期徒刑之罪，亦非高等法院管轄第一審案件者，且於訊問
    程序進行中，被告先就被訴事實為有罪之陳述，經告知被告
    簡式審判程序之旨，並聽取檢察官、被告之意見後，本院依
    刑事訴訟法第273條之1規定，裁定進行簡式審判程序，是本
    件之證據調查，依刑事訴訟法第273條之2及第159條第2項規
    定，不適用傳聞法則有關限制證據能力及證據調查之規定。
二、本件事實、證據，除證據部分補充：被告施崑俊於本院審理
    中之自白（見本院卷第108、116、118-119頁）外，餘與檢
    察官起訴書之記載相同，茲引用之（如附件）。
三、論罪科刑：
　㈠新舊法比較：
　　被告施崑俊行為後，刑法第185條之3業於民國111年1月28日
    修正公布，並自同年月30日施行生效。按行為後法律有變更
    者，適用行為時之法律，但行為後之法律有利於行為人者，
    適用最有利於行為人之法律，刑法第2條第1項定有明文。修
    正前刑法第185條之3第1項規定：「駕駛動力交通工具而有
    下列情形之一者，處2年以下有期徒刑，得併科20萬元以下
    罰金：一、吐氣所含酒精濃度達每公升0.25毫克或血液中酒
    精濃度達百分之0.05以上。二、有前款以外之其他情事足認
    服用酒類或其他相類之物，致不能安全駕駛。三、服用毒品
    、麻醉藥品或其他相類之物，致不能安全駕駛。」。修正後
    之同條項條文則為「駕駛動力交通工具而有下列情形之一者
    ，處3年以下有期徒刑，得併科30萬元以下罰金：一、吐氣
    所含酒精濃度達每公升0.25毫克或血液中酒精濃度達百分之
    0.05以上。二、有前款以外之其他情事足認服用酒類或其他
    相類之物，致不能安全駕駛。三、服用毒品、麻醉藥品或其
    他相類之物，致不能安全駕駛。」經比較修正前、後之法律
    ，新法提高有期徒刑及罰金刑之上限。故經新舊法比較之結
    果，應以被告行為時即修正前之刑法第185條之3第1項之規
    定對被告較為有利。
　㈡核被告所為，係犯修正前刑法第185條之3第1項第1款之不能
    安全駕駛動力交通工具罪。
　㈢被告前於民國104年間因公共危險案件，經臺灣雲林地方法院
    以105年度港交簡字第2號判決判處有期徒刑6月確定，於105
    年11月20日執行完畢，有臺灣高等法院被告前案紀錄表附卷
    足憑（見本院卷第20-21頁），是被告於前揭徒刑之執行完
    畢後，於5年內故意再犯本件有期徒刑以上之罪，為累犯。
    至司法院釋字第775號解釋，依解釋文及理由之意旨，係指
    構成累犯者，不分情節，一律加重最低本刑，於不符合刑法
    第59條所定要件之情形下，致生行為人所受之刑罰超過其所
    應負擔罪責之個案，不符罪刑相當原則、比例原則。於此範
    圍內，在修正前，為避免發生上述罪刑不相當之情形，法院
    就該個案應裁量是否加重最低本刑；依此，該解釋係指個案
    應量處最低法定刑、又無法適用刑法第59條在內減輕規定之
    情形，法院應依此解釋意旨裁量不予加重最低本刑（最高法
    院108年度台上字第338號判決意旨參照），而本案被告犯罪
    情節並無上開解釋所指罪刑不相當之情事，爰依上揭規定加
    重其刑。
　㈣爰以行為人之責任為基礎，審酌被告之普通重型機車駕駛執
    照前曾因酒駕遭吊銷，此有公路監理電子閘門證號查詢機車
    駕駛人資料表1份在卷可憑（見警卷第21頁），竟仍於酒後
    血液中酒精濃度達百分之0.405，超過血液中酒精濃度百分
    之0.05之標準值之情形下，貿然騎乘機車上路，對於道路交
    通安全所生危害非輕；且被告自88年起已有4次不能安全駕
    駛前科（構成累犯部分不重複評價），有上開臺灣高等法院
    被告前案紀錄表1份在卷可查，本案為被告第5次酒駕犯行，
    其素行不佳，其有多次因酒後駕車經法院判處罪刑，仍執意
    再犯，對其行為顯然欠缺反省之意，被告酒後駕駛普通重型
    機車，其血液所含酒精濃度超出法定標準值，自行摔倒，且
    對其他用路人之生命、身體安全造成危險；惟念其始終坦承
    犯行，犯後態度尚可，及其自陳：種牧草，月入不一定，雨
    水多牧草就多，少就少，有結婚，有子女，國中畢業（見本
    院卷第119頁）之智識程度及家庭經濟生活狀況等一切情狀
    ，量處如主文所示之刑。
四、依刑事訴訟法第273條之1第1項、第299條第1項前段、第310
    條之2、第454條第2項，判決如主文。
五、如不服本判決，得自收受送達之翌日起20日內向本院提出上
    訴狀（應附繕本），其未敘述上訴理由者，應於上訴期間屆
    滿後20日內補提理由書狀於本院，上訴於臺灣高等法院高雄
    分院。
本案經檢察官陳新君提起公訴，檢察官楊婉莉到庭執行職務。
中　　華　　民　　國　　111 　年　　5 　　月　　11　　日

                  刑事第五庭    法  官  沈婷勻

以上正本證明與原本無異。
如不服本判決應於收受判決後20日內向本院提出上訴書狀，並
應敘述具體理由；其未敘述上訴理由者，應於上訴期間屆滿後
20日內向本院補提理由書（均須按他造當事人之人數附繕本）
「切勿逕送上級法院」。
中　　華　　民　　國　　111 　年　　5 　　月　　11　　日
                                書記官  張語恬
附錄本判決論罪科刑法條全文
修正前中華民國刑法第185條之3
駕駛動力交通工具而有下列情形之一者，處2年以下有期徒刑，
得併科20萬元以下罰金：
一、吐氣所含酒精濃度達每公升零點二五毫克或血液中酒精濃度
    達百分之零點零五以上。
二、有前款以外之其他情事足認服用酒類或其他相類之物，致不
    能安全駕駛。
三、服用毒品、麻醉藥品或其他相類之物，致不能安全駕駛。
因而致人於死者，處3年以上10年以下有期徒刑；致重傷者，處1
年以上7年以下有期徒刑。
曾犯本條或陸海空軍刑法第54條之罪，經有罪判決確定或經緩起
訴處分確定，於五年內再犯第1項之罪因而致人於死者，處無期
徒刑或5年以上有期徒刑；致重傷者，處3年以上10年以下有期徒
刑。
　　
【附件】
臺灣屏東地方檢察署檢察官起訴書
                                      111年度偵字第763號
　　被　　　告　施崑俊　男　58歲（民國00年0月0日生）
　　　　　　　　　　　　住屏東縣○○鎮○○路000號
　　　　　　　　　　　　國民身分證統一編號：Z000000000號
上列被告因公共危險案件，業經偵查終結，認應提起公訴，茲將
犯罪事實及證據並所犯法條分敘如下：
　　　　犯罪事實
一、施崑俊前因屢犯公共危險案件，經法院判處罪刑確定。復於
    民國104年間因公共危險案件，經臺灣雲林地方法院以105年
    度港交簡字第2號判決判處有期徒刑6月確定，於105年11月2
    0日執行完畢。詎施崑俊猶不知悛悔，於110年11月15日23時
    許起，在屏東縣恆春鎮鵝鑾鼻某親戚住處飲用米酒及啤酒後
    ，迄翌(16)日4、5時許，明知其血液中酒精濃度已達百分之
    0.05以上之程度，不得駕駛動力交通工具，仍基於酒後駕駛
    動力交通工具之犯意，於同日8時30分許，駕駛車牌號碼000
    -000號普通重型機車上路。嗣於同日8時50分許，行經屏東
    縣恆春鎮埔頂路段時，自行摔倒。嗣警方據報到場處理該起
    交通事故，經警方委託南門醫療社團法人南門醫院對其抽血
    ，檢驗後測得其血液中酒精濃度達405mg/dl（換算血液中酒
    精濃度百分比為百分之0.405），始查悉上情。
二、案經屏東縣政府警察局恆春分局報告偵辦。
　　　　證據並所犯法條
一、上揭犯罪事實，業據被告施崑俊於警詢及偵查中坦承不諱，
    又被告酒後駕駛動力交通工具發生交通事故，經警方到場處
    理該起交通事故，經測得血液中所含酒精濃度為405mg/dl（
    換算成血液酒精濃度為百分之0.405)乙節，此有南門醫療社
    團法人南門醫院特殊檢驗報告單、道路交通事故現場圖暨調
    查報告表㈠㈡、屏東縣政府警察局舉發違反道路交通管理事件
    通知單影本各1份、現場照片6張等附卷可佐，本件事證明確
    ，被告犯嫌應堪認定。
二、核被告施崑俊所為，係係犯刑法第185條之3第1項第1款之駕
    駛動力交通工具，血液中酒精濃度達百分之0.05以上罪嫌。
    又被告有如犯罪事實欄之前科資料，有本署刑案資料查註紀
    錄表1份在卷可憑，其於有期徒刑執行完畢後5年內，故意再
    犯本件有期徒刑以上之罪，為累犯，請依刑法第47條第1項
    之規定及大法官釋字第775號解釋意旨，審酌加重其刑。
三、依刑事訴訟法第251條第1項提起公訴。
　　此　致
臺灣屏東地方法院
中　　華　　民　　國　  111　　年　　1    月　  26    日
                            檢 察 官   陳 新 君
本件正本證明與原本無異
中　　華　　民　　國　  111　　年　　1    月　  28    日
                            書 記 官   張 孟 囷
附錄本案所犯法條全文
中華民國刑法第185條之3
駕駛動力交通工具而有下列情形之一者，處二年以下有期徒刑，
得併科二十萬元以下罰金：
一、吐氣所含酒精濃度達每公升零點二五毫克或血液中酒精濃度
    達百分之零點零五以上。
二、有前款以外之其他情事足認服用酒類或其他相類之物，致不
    能安全駕駛。
三、服用毒品、麻醉藥品或其他相類之物，致不能安全駕駛。
因而致人於死者，處三年以上十年以下有期徒刑；致重傷者，處
一年以上七年以下有期徒刑。
曾犯本條或陸海空軍刑法第五十四條之罪，經有罪判決確定或經
緩起訴處分確定，於五年內再犯第一項之罪因而致人於死者，處
無期徒刑或五年以上有期徒刑；致重傷者，處三年以上十年以下
有期徒刑。